【裁判字號】    98,訴,1893
【裁判日期】    980911
【裁判案由】    廢棄物清理法等
【裁判全文】
臺灣板橋地方法院刑事判決   98年度訴字第1893號
公  訴  人  臺灣板橋地方法院檢察署檢察官
被      告  戊○○
上列被告因違反廢棄物清理法等案件，經檢察官提起公訴（九十
七年度偵字第二一二九八號），本院判決如下：
    主  文
戊○○共同未依廢棄物清理法第四十一條第一項之規定領有廢棄
物處理許可文件，從事廢棄物處理，累犯，處有期徒刑貳年陸月
。
    事  實
一、戊○○前於民國九十四年間因違反商業會計法案件，經本院
    以九十四年度簡字第四一三三號判決判處有期徒刑五月，如
    易科罰金以三百元折算一日，經上訴後由本院以九十四年度
    簡上字第六九七號撤銷原判決改判處有期徒刑六月，如易科
    罰金以三百元折算一日確定，於九十五年九月十三日易科罰
    金執行完畢。詎仍不知悔改，意圖為自己不法之利益，且明
    知未經主管機關許可，不得提供土地回填、堆置廢棄物，又
    從事廢棄物處理業務者，應依廢棄物清理法第四十一條第一
    項之規定，向直轄市、縣（市）主管機關或中央主管機關委
    託之機關申請核發公民營廢棄物處理機構許可文件後，始得
    受託處理廢棄物業務，未經許可，不得從事廢棄物處理等事
    項，竟未依規定申請核發許可文件，即與丙○○、丁○○（
    所涉違反廢棄物清理法案件，均業經本院以九十七年度訴字
    第三一七四號判決有罪確定）及真實姓名年籍不詳之成年女
    子共同基於提供土地回填、堆置廢棄物，非法從事廢棄物處
    理之犯意聯絡，於九十六年四月底起由戊○○以日薪新臺幣
    （下同）一萬元僱用丙○○，丙○○再以日薪二千五百元僱
    用丁○○駕駛怪手，在其經營位於臺北縣樹林市○○路八十
    八號環河八八釣蝦場（下稱環河八八釣蝦場）旁，屬於國有
    財產局、嚴茂林、楊玉李等他人所有之土地（如附表所示編
    號一、二、三土地，面積共計四五五三．○二平方公尺），
    及承租自不知情之楊玉李如附表編號四之土地（所在位置、
    面積及所有權人等均詳如附表所示）上挖掘坑洞、堆置沙石
    ，復由該真實姓名年籍不詳之成年女子負責以一車不詳價格
    收取費用，提供予不特定之人將一般事業廢棄物載運至該處
    回填、堆置，再以沙土覆蓋於上整平掩埋之方式從事廢棄物
    處理之工作，因而竊佔上揭他人土地。嗣於同年五月六日中
    午某時許甲○○（所涉違反廢棄物清理法案件，業經本院以
    九十七年度訴字第三一四七號判決有罪確定）於臺北縣林口
    鄉○○道附近，以八千元代價接受不詳人士委託，駕駛車號
    918-AK號營業用曳引車一部（登記車主名稱：宏龍汽車交通
    股份有限公司，加掛車號Q7-02號營業用半拖車一部，登記
    車主名稱：大騰通運有限公司）清除載運屬一般事業廢棄物
    之建築廢棄物，經由車用無線電廣播中得知可前往上揭處所
    傾倒處理，即駕車於同日下午八時三十分許至上址環河八八
    釣蝦場旁欲傾倒之際，與當時正駕駛挖土機（為丙○○所有
    ，KOMATS U牌、型號PC220LC-6、序號50124號）在場處理廢
    棄物之丁○○一併遭警當場查獲，並扣得上開挖土機、曳引
    車各一部，始查悉上情。
二、案經內政部警政署環境保護警察隊第一中隊移送臺灣板橋地
    方法院地檢署檢察官偵查起訴。
    理  由
一、證據能力：
    按被告以外之人於審判外之言詞或書面陳述，除法律有規定
    者外，不得作為證據，刑事訴訟法第一百五十九條第一項定
    有明文。惟被告以外之人於偵查中向檢察官所為之陳述，除
    顯有不可信之情況者外，得為證據；被告以外之人於審判外
    之陳述，雖不符合同法第一百五十九條之一至第一百五十九
    條之四之規定，但經當事人於審判程序同意作為證據，法院
    審酌該言詞陳述或書面陳述作成時之情況，認為適當者，亦
    得為證據。當事人、代理人或辯護人於法院調查證據時，知
    有第一百五十九條第一項不得為證據之情形，而未於言詞辯
    論終結前聲明異議者，視為有前項之同意，刑事訴訟法第一
    百五十九條之一第二項、第一百五十九條之四第一款及第一
    百五十九條之五亦分別定有例外規定。經查，證人丙○○、
    丁○○、甲○○、楊玉李、嚴茂林、嚴文華、嚴文苑、嚴富
    美、嚴麗霞、嚴君芳、楊國聰、楊國明、劉國慶、張溪泉、
    姚玫芳於偵查中向檢察官所為之證述，雖係被告以外之人於
    審判外之陳述，審酌偵查中證人陳述時之客觀情狀，並無顯
    不可信之情況，依上述規定，均有證據能力；渠等除丙○○
    外於警詢中之證述，經檢察官、被告及其辯護人於本院準備
    程序中均表示沒有意見，且迄於言詞辯論終結前未聲明異議
    ，本院審酌上開證據資料製作時之情況，尚無違法不當及證
    明力明顯過低之瑕疵，以之作為證據應屬適當，故揆諸前開
    規定，認均具證據能力。另九十六年五月六日及九十六年八
    月九日臺北縣政府環境保護局稽查紀錄、檢察官九十八年二
    月二十五日勘驗筆錄、內政部警政署環境保護警察隊第一中
    隊九十七年一月二十三日扣押筆錄、扣押物品目錄表、扣押
    物品清單、樹林市○○段三三九、三三九之一、三四○、三
    四一、三四二、三四三、五七三地號土地之土地登記謄本、
    臺北縣樹林地政事務所九十七年一月二十三日、九十八年三
    月九日土地複丈成果圖等，均為被告以外之人於審判外之陳
    述，然當事人於本院審理時就證據能力表示無意見，又無顯
    不可信之情況，依上述規定，本院認亦均有證據能力。
二、訊據被告固不否認經營環河八八釣蝦場，並僱用丙○○至附
    表所示土地整地之事實，惟矢口否認有上揭竊佔、非法提供
    土地供他人回填、堆置及處理廢棄物之犯行，辯稱：伊並未
    越界佔用相鄰之如附表所示編號一、二、三之土地以處理廢
    棄物，伊係為便利釣蝦場客人停車使用，遂僱用丙○○推平
    土地，順道將已遭他人傾倒廢棄物之相鄰土地一併推平，伊
    並不知佔用到他人及國有土地，釣蝦場旁之廢棄物均係不詳
    人士未經同意所傾倒、回填，伊曾致電臺北縣樹林市同興里
    里長己○○要求取締、巡視而無效果，並非伊所為云云，經
    查：
  (一)環河八八釣蝦場旁如附表所示空地，經開挖坑洞後所回填、
    堆置及以土石掩埋之大量廢棄物，屬廢棄物清理法第二條第
    一項所規定之一般事業廢棄物，且該回填、堆置範圍涵括附
    表所示土地之事實，有現場空照圖五張、照片一百五十張、
    九十七年一月二十三日及九十八年三月九日臺北縣樹林地政
    事務所土地複丈成果圖、九十六年五月六日及九十六年八月
    九日臺北縣政府環境保護局稽查紀錄在卷可稽，並有九十七
    年一月二十三日檢察官勘驗現場開挖取得之元象貿易公司木
    盒六個、伴您一生精品店包裝袋五十五個等物扣案足證，是
    被告經營該釣蝦場旁空地上確遭人傾倒、回填大量一般事業
    廢棄物，並以土石掩埋處理等事實，堪以認定。
  (二)證人即負責現場挖掘坑洞、回填及處理廢棄物之共犯丁○○
    於偵查、本院九十七年度訴字第三一七四號案件、本院審理
    中證稱：當時係丙○○以每日二千五百元僱用伊做整地之工
    作，伊到過現場兩次，第一次為查獲前七到十天即九十六年
    四月底，由早上八點工作至下午五點，當時釣蝦場旁空地有
    一台挖土機負責挖坑洞，挖出的土裝載於卡車內，由另一台
    挖土機負責裝運該卡車至距離五、六十公尺之處傾倒，伊再
    以丙○○所有之挖土機將傾倒的土堆積；第二次為查獲當天
    即九十六年五月六日，自下午七點開始工作到八、九點被查
    獲時，當時該坑洞面積變大，其內已堆置廢棄物，工作時有
    四、五台載運廢土、樹、廢棄物等之卡車進入現場，當時有
    一名年約四、五十歲之婦人站在貨櫃旁向司機收取費用，之
    後卡車便將廢棄物傾倒於坑洞內，伊負責之工作係將傾倒之
    廢棄物以挖土機撥平以利堆置；伊於現場工作時曾見過被告
    在釣蝦場的鐵皮屋旁與司機聊天，該婦人則是有車時會出現
    收費、沒車時就回到釣蝦場處，是釣蝦場內的人等語 (見九
    十六年度偵字第一○五八三號卷第十二至十六頁、六十三、
    九十六、八十頁、九十七年度偵字二一二九八號卷 (三)第
    三四九頁、本院九十七年度訴字第三一七四號案卷第一○九
    頁、本院審判筆錄第十四至二十二頁)；證人即傾倒廢棄物
    之司機甲○○於警詢、偵查及本院審理中均證稱：於九十六
    年五月六日查獲當時，伊至林口載運廢棄物後，經由同行的
    無線電告知，環河八八釣蝦場旁可傾倒廢棄物，每台車依車
    輛大小收取費用，而依當日伊所載之體積，現場收費女子欲
    索費三千元等語 (見九十六年度偵字第一○五八三號卷第五
    至九頁、六十三頁、九十七年度偵字二一二九八號卷（三）
    第三四九頁背面、本院審判筆錄第二至六頁)；證人即僱用
    丁○○整地之共犯丙○○於本院九十七年度訴字第三一七四
    號案件審理中及本院審理中亦結證稱：當時係經由乙○○介
    紹，在該釣蝦場與被告見面，被告以十日十萬元即日薪一萬
    元之代價僱用伊整地，僅到現場從事整地工作一天，自上午
    八時工作到下午五時，之後則以一日二千五百元之代價僱用
    丁○○繼續整地，有告知丁○○係幫被告工作，整地用的挖
    土機為伊所有，伊在場時有一位業主那邊的女子在收費，而
    該名女子在釣蝦場內與被告說話；又利用該釣蝦場內部之通
    道，即可通往該坑洞入口旁之鐵皮屋；案發後被告曾向伊拜
    託不要供出被告有處理廢棄物之犯行等語（見九十七年度訴
    字第三一七四號案件第一一三頁以下，本院審判筆錄七至十
    三頁）；證人即介紹人乙○○於本院審理中結證稱：當時被
    告曾請伊幫忙介紹可推平整地、等級較大之挖土機，伊沒有
    此等設備便介紹丙○○予被告等語 (見本院審判筆錄二十二
    至二十六頁)。觀諸上揭證詞，可知被告係經由證人乙○○
    介紹，僱用證人丙○○，丙○○再僱用證人丁○○從事整地
    工作，而該整地工作內容實係在附表所示之土地上，將被告
    開挖坑洞所產生之土石以挖土機堆置，並供他人以大貨車載
    運之廢棄物傾倒，再將傾倒之廢棄物以土石回填、掩埋而處
    理之，絕非僅如被告所辯單純係在遭他人無端傾倒廢土、廢
    棄物後之推平甚明。按事業廢棄物之處理係指下列行為：
    1.中間處理：指事業廢棄物在最終處置或再利用前，以物理
    、化學、生物、熱處理或其他處理方法，改變其物理、化學
    、生物特性或成分，達成分離、減積、去毒、固化或穩定之
    行為。2.最終處置：指衛生掩埋、封閉掩埋、安定掩埋或海
    洋棄置事業廢棄物之行為。3.再利用：指事業產生之事業廢
    棄物自行、販賣、轉讓或委託做為原料、材料、燃料、填土
    或其他經中央目的事業主管機關認定之用途行為，並應符合
    其規定者，事業廢棄物貯存清除處理方法及設施標準第二條
    定有明文，綜上所述，被告未經主管機關許可、亦未依法領
    有廢棄物處理許可文件，於九十六年四月底起至同年五月六
    日之期間內以釣蝦場作為掩護，將如附表所示之相鄰空地僱
    用丙○○、丁○○等人，挖洞後收取費用，供載運廢棄物之
    車輛傾倒，並回填、掩埋廢棄物，以此方式提供土地而從事
    廢棄物之處理一節，應堪認定。
  (三)被告從事廢棄物堆置處理之地點，經檢察官會同地政機關前
    往現場勘驗結果，係坐落在附表所示之土地，佔用面積共達
    四八七七．三三平方公尺，有九十七年一月二十三日及九十
    八年三月九日臺北縣樹林地政事務所土地複丈成果圖、九十
    七年一月二十三日、九十八年二月二十五日勘驗筆錄附卷足
    參，其中遭佔用之附表編號一之土地係國有財產局所有，編
    號二之土地為嚴茂林、嚴文華、嚴文苑、嚴富美、嚴麗霞、
    嚴君芳所共有，編號三之土地為楊玉李所有，渠等均未將該
    部分土地出租他人、亦不知遭被告於上開土地堆置廢棄物，
    業據國有財產局土地管理人張溪泉及姚玫芳、嚴茂林、嚴文
    華、嚴文苑、嚴富美、嚴麗霞、嚴君芳、楊玉李於警詢及偵
    查中之證述甚詳，復有卷附前揭土地之土地登記謄本可證，
    被告僱用丙○○、丁○○駕駛挖土機至上開土地回填、掩埋
    一般事業廢棄物，既未經土地所有權人之同意，其主觀上有
    為自己不法利益之意圖而竊佔他人土地甚明。
  (四)至證人丙○○於本院審理中雖亦結證稱：被告僱用伊整地之
    工作內容僅為將廢土倒入已經挖好的洞內將土地整平，被告
    並無要求伊將砂石與垃圾一併整平，也沒見過他人載運廢棄
    物車輛入內傾倒云云（見本院審判筆錄第八至九頁），惟依
    證人丁○○所言，受丙○○僱用之工作內容實係處理廢棄物
    ，此一證詞與證人甲○○載運廢棄物至上址土地傾倒之證詞
    相符合，且於上揭現場勘驗筆錄、照片等資料印證亦足信為
    真實，顯見被告與丙○○均知悉係藉整地之名以行處理廢棄
    物之實，是證人丙○○上揭證述，應係避重就輕為圖免被告
    罪責之詞，不足採信。又證人甲○○雖於本院審理中證稱：
    查獲當時伊欲開車進入現場傾倒廢棄物時，並未見到何人前
    來收費，而丁○○當時駕駛挖土機正在勾吊鐵板，並對伊揮
    手表示沒收廢棄物云云 (見本院審判筆錄第四頁)，惟據證
    人丁○○於本院審理中證稱：查獲當時甲○○所駕駛之曳引
    車欲入內傾倒廢棄物時，伊正在勾吊調整供車輛通行使用之
    鐵板，故伊跟甲○○搖手，該手勢係表示車輛不能進入之意
    等語 (見本院審判筆錄第二十一頁)，是證人甲○○未於該
    釣蝦場旁空地傾倒廢棄物，並非該地未提供土地堆置而為廢
    棄物處理，乃係當時架設車行道路之作業上安全考量，而暫
    時禁止該車靠近。另證人即里長己○○於本院審理中雖結證
    稱：釣蝦場旁空地常有人在工作，但不知是何人、傾倒是何
    物，只知時間都是下雨天或凌晨兩三點時，期間曾有里民致
    電取締，但伊將電話轉到警察局時，該地工作之人即離去現
    場等語（見本院審判筆錄第二十五、二十六頁），此一證詞
    ，無法證明係被告致電要求取締、巡視，此與被告有無上述
    犯行尚屬無關。
  (五)綜觀上述，被告所辯顯係卸責之詞，洵無可採，本件事證明
    確，被告上開非法提供土地堆置廢棄物而從事廢棄物處理及
    竊佔之犯行，均堪認定，應依法論科。
三、核被告所為，係犯廢棄物清理法第四十六條第三款未經主管
    機關許可提供土地回填、堆置廢棄物罪，第四款前段之未依
    規定領有廢棄物處理許可文件處理廢棄物罪，及刑法第三百
    二十條第二項之竊佔罪。被告以一個堆置處理廢棄物之行為
    同時觸犯上揭三項罪名，為想像競合犯，應從一重之未依規
    定領有廢棄物處理許可文件處理廢棄物罪處斷。證人丙○○
    、丁○○與真實年籍姓名不詳之成年女子分別於受僱被告期
    間內，就前揭非法處理廢棄物犯行具有犯意之聯絡及行為分
    擔，應論以共同正犯。又按刑事法若干犯罪行為態樣，本質
    上原具有反覆、延續實行之特徵，立法時既予特別歸類，定
    為犯罪構成要件之行為要素，則行為人基於概括之犯意，在
    密切接近之一定時、地持續實行之複次行為，倘依社會通念
    ，於客觀上認為符合一個反覆、延續性之行為觀念者，於刑
    法評價上，即應僅成立一罪。學理上所稱「集合犯」之職業
    性、營業性或收集性等具有重複特質之犯罪均屬之，例如經
    營、從事業務、收集、販賣、製造、散布等行為概念者（最
    高法院九十五年台上字第一○七九號判決參照）。從而，被
    告所犯上開廢棄物清理法第四十六條第四款前段之罪，係以
    從事廢棄物處理業務為其要件，其罪質本具有反覆實施同一
    行為之特性，被告基於單一處理廢棄物之犯意，在九十六年
    四月底至同年五月六日之密切接近期間內於附表所示土地上
    反覆實行廢棄物處理之行為，侵害同一環境保護之社會法益
    ，屬集合犯概念，應僅成立一罪。被告前於九十四年間因違
    反商業會計法案件，經本院以九十四年度簡字第四一三三號
    判決判處有期徒刑五月，如易科罰金以三百元折算一日，經
    上訴後由本院以九十四年度簡上字第六九七號撤銷原判決改
    判處有期徒刑六月，如易科罰金以三百元折算一日確定，於
    九十五年九月十三日易科罰金執行完畢。此有臺灣高等法院
    被告前案紀錄表及在監在押全國紀錄表各一份在卷可稽，其
    於五年以內，故意再犯本件最重本刑為有期徒刑以上之罪，
    應依刑法第四十七條第一項之規定，論以累犯，並加重其刑
    。爰審酌被告為圖營利，未經取得許可文件處理廢棄物，非
    法從事廢棄物處理業務，回填廢棄物之數量眾多，竊佔土地
    範圍廣大，破壞自然生態與環境衛生甚鉅，犯後猶飾詞狡辯
    ，毫無悔意，態度不佳，且其為雇用人，就本件犯罪立於主
    導地位，暨其生活狀況、品行、智識程度等一切情狀，量處
    如主文所示之刑。另本件扣案之挖土機一輛 (KOMATSU牌、
    型號PC220LC-6、序號50124號)，固係共犯丙○○所有並供
    處理廢棄物所用，業據證人丙○○、丁○○供承在卷，惟屬
    一般建築工程常用之機具，而非專供處理廢棄物所用，且非
    違禁物；扣案之車號918-AK號營業用曳引車一部 (加掛車號
    Q7-02號營業用半拖車一部)，並非被告或共犯所有，亦非違
    禁物，爰均不予宣告沒收，附此敘明。
四、公訴意旨另以：(一)被告之犯罪時間，係自本院九十六年度訴
    字第一七六六號案件判決事實欄所載之時間後，即九十五年
    二月十五日後某不詳日起，將環河八八釣蝦場旁之空地佔為
    己有，並以挖土機將土地挖出坑洞後，提供予不特定人傾倒
    屬於一般事業廢棄物；(二)被告將附表四所示土地佔為己有，
    挖出坑洞後提供與他人傾倒廢棄物而從事廢棄物處理，因認
    被告上揭事實涉犯廢棄物清理法第四十六條第三款未經主管
    機關許可提供土地回填堆置廢棄物罪，第四款前段之未依規
    定領有廢棄物處理許可文件處理廢棄物罪及刑法第三百二十
    條第二項之竊佔罪，並與上揭非法處理廢棄物犯行，具有想
    像競合之裁判上一罪關係云云。按犯罪事實應依證據認定之
    ，無證據不得認定犯罪事實；不能證明被告犯罪者，應諭知
    無罪之判決，刑事訴訟法第一百五十四條第二項及第三百零
    一條第一項分別定有明文；次按刑法第三百二十條第二項之
    竊佔罪，係以意圖為自己或第三人不法之利益，而竊佔他人
    之不動產為其構成要件，需無權使用他人土地者，始足當之
    。查被告利用其子廖勝全名義向證人楊玉李承租臺北縣樹林
    市○○段三四三、三四五、三四六、三四八地號之土地使用
    ，租賃期間自九十四年九月一日起至九十六年八月三十一日
    止，每月租金十萬元，之後並以自己名義繼續承租至九十八
    年八月三十一日之事實，業據被告自承在卷，核與證人楊玉
    李、楊國聰、楊國明、劉國慶於警詢及偵查中所為之證述相
    符，復有卷附上揭土地租賃契約書二份及楊玉李所有之臺北
    縣樹林市農會存摺交易明細一份可憑，被告既基於租賃契約
    而有權使用附表編號四之土地，即難認其主觀上有為自己不
    法所有利益之意圖，尚難以竊佔罪相繩。次查，檢察官補充
    理由書中引用本院九十六年訴字第一七六六號卷宗認定被告
    九十五年二月十五日後某不詳日起有為上揭違反廢棄物清理
    法之相關犯行，惟此部分事實，均係在本院上揭卷內認定之
    犯罪事實後所為，並不能以上揭卷內所附之證據證明之。而
    本案卷內之勘驗筆錄、現場照片固能證明上揭土地確遭人於
    本院事實欄所載之犯罪時間以外之時間傾倒、堆置及處理廢
    棄物，惟此等行為是否為被告所為，尚不能僅以被告自證人
    楊玉李、楊國聰等人承租之附表編號四土地來證明之，此部
    分犯行均無證據足以證明係被告所為，原應為被告無罪之諭
    知，惟此部分事實與事實欄所載本院認定被告有罪之犯行，
    起訴書、補充理由書均認有想像競合犯之裁判上一罪與集合
    犯之實質上一罪關係，爰均不另為無罪之諭知。
據上論斷，應依刑事訴訟法第二百九十九條第一項前段，廢棄物
清理法第四十六條第三款、第四款，刑法第十一條前段、第三百
二十條第二項、刑法第二十八條、第五十五條、第四十七條第一
項，判決如主文。
本案經檢察官林珮菁到庭執行職務。
中    華    民    國    98    年    9     月    11    日
                  臺灣板橋地方法院刑事第三庭
                          審判長法  官  樊季康
                                法  官  劉元斐
                                法  官  王綽光
以上正本證明與原本無異。
如不服本判決，應於判決送達後10日內敘明上訴理由，向本院提
出上訴狀 (應附繕本) ，上訴於臺灣高等法院。其未敘述上訴理
由者，應於上訴期間屆滿後20日內向本院補提理由書「切勿逕送
上級法院」。
                                書記官  許清秋
中    華    民    國    98    年    9     月    15    日
附錄本案論罪科刑法條：
廢棄物清理法第四十六條第一項
有下列情形之一者，處一年以上五年以下有期徒刑，得併科新臺
幣三百萬元以下罰金：
一  任意棄置有害事業廢棄物。
二  事業負責人或相關人員未依本法規定之方式貯存、清除、處
    理或再利用廢棄物，致污染環境。
三  未經主管機關許可，提供土地回填、堆置廢棄物。
四  未依第四十一條第一項規定領有廢棄物清除、處理許可文件
    ，從事廢棄物貯存、清除、處理，或未依廢棄物清除、處理
    許可文件內容貯存、清除、處理廢棄物。
五  執行機關之人員委託未取得許可文件之業者，清除、處理一
    般廢棄物者；或明知受託人非法清除、處理而仍委託。
六  公民營廢棄物處理機構負責人或相關人員、或執行機關之人
    員未處理廢棄物，開具虛偽證明。
附表：
  ┌──┬──────────┬──────────┬─────┐
  │編號│      土地地號      │    所有人          │使用面積  │
  ├──┼──────────┼──────────┼─────┤
  │    │樹林市○○段339號、 │中華民國 (由財政部國│3430.35   │
  │ 一 │339-1號、573號      │有財產局管理，管理人│平方公尺  │
  │    │                    │張溪泉、姚玫芳)     │          │
  ├──┼──────────┼──────────┼─────┤
  │    │樹林市○○段340號、 │嚴茂林              │1026.15   │
  │ 二 │341號               │                    │平方公尺  │
  │    │                    │                    │          │
  ├──┼──────────┼──────────┼─────┤
  │ 三 │樹林市○○段342號   │楊玉李              │96.52     │
  │    │                    │                    │平方公尺  │
  ├──┼──────────┼──────────┼─────┤
  │ 四 │樹林市○○段343號   │楊國聰、劉一仙      │324.31    │
  │    │                    │楊國明、劉國慶      │平方公尺  │
  │    │                    │                    │          │
  └──┴──────────┴──────────┴─────┘


司法院資訊處製作；財團法人民間司法改革基金會備份。
